臺灣高雄地方法院刑事裁定
                                     111年度撤緩字第20號
聲  請  人  臺灣高雄地方檢察署檢察官
受  刑  人  李鎮偉


上列聲請人因受刑人犯偽造文書案件，聲請撤銷緩刑之宣告（11
1 年度執聲字第169 號），本院裁定如下：
    主  文
李鎮偉於臺灣高雄地方法院一○九年度訴字第二二○號刑事判決所
受之緩刑宣告撤銷。
    理  由
一、聲請意旨略以：受刑人李鎮偉前因偽造文書案件，經本院於
    民國109 年6 月30日以109 年度訴字第220 號刑事判決處應
    執行有期徒刑8 月，緩刑3 年，於109 年8 月11日確定在案
    。依判決受刑人應於判決確定之日起1 年內，向高雄市政府
    都市發展局（下稱高市都發局）支付損害賠償新臺幣（下同
    ）104,465 元（聲請意旨誤植為0000000 元），履行期間至
    110 年8 月10日屆滿，據高市都發局發函陳明，受刑人迄今
    仍未履行，認受刑人違反刑法第74條第2 項第3 款所定負擔
    情節重大，合於刑法第75條之1 第1 項第4 款得撤銷緩刑宣
    告之情形，爰依刑事訴訟法第476 條規定聲請撤銷等語。
二、按受緩刑之宣告而有違反刑法第74條第2 項第1 款至第8 款
    所定負擔情節重大之情形，足認原宣告之緩刑難收其預期效
    果，而有執行刑罰之必要者，得撤銷其宣告，刑法第75條之
    1 第1 項第4 款定有明文。又刑法第75條之1 第1 項第4 款
    所稱情節重大，係指犯罪行為人顯有履行負擔之可能，而隱
    匿或處分其財產、故意不履行、無正當事由拒絕履行或顯有
    逃匿之虞等情事而言。是以法院於審查檢察官聲請撤銷緩刑
    之案件時，即不應僅以犯罪行為人違反刑法第74條第2 項第
    1 款至第8 款所定負擔，即必然撤銷緩刑，而應同時審認其
    違反緩刑所定負擔，是否有上述立法理由所例示「顯有履行
    負擔之可能，而隱匿或處分其財產」、「故意不履行」、「
    無正當事由拒絕履行」或「顯有逃匿之虞」等，而足認情節
    重大，並足認有原宣告之緩刑難收其預期效果，而有執行刑
    罰之必要之情事。
三、經查：
（一）查受刑人前因偽造文書案件，經本院以109 年度訴字第22
      0 號刑事判決處應執行有期徒刑8 月，緩刑3 年，並應於
      判決確定之日起1 年內，向高市都發局支付損害賠償10萬
      4,465 元，嗣於109 年8 月11日確定等情，有上開刑事判
      決書及臺灣高等法院受刑人前案紀錄表各1 份在卷可稽，
      受刑人受有上開附負擔緩刑宣告之事實，首堪認定。
（二）又受刑人自原判決確定迄至111 年1 月26日高市都發局發
      函至臺灣高雄地方檢察署（下稱高雄地檢署）止，均未給
      付高市都發局任何金額；且經高雄地檢署於109年11月25
      日、111 年1 月4 日以函文通知受刑人於109年12月30日
      、111 年1 月15日前提出相關賠償證明文件，均未見陳報
      等情，有高市都發局111 年1 月26日高市府都發住字第11
      130046300 號函、高雄地檢署通知函暨送達證書等在卷可
      佐。復查受刑人於原判決確定後無在監在押紀錄，亦有臺
      灣高等法院在監在押全國紀錄附卷可參，是受刑人客觀上
      尚無不能履行之情事，已違反刑法第74條第2 項第3 款所
      定負擔之情形甚明。
（三）受刑人於本院111 年3 月17日審理中陳述：當初有跟都發
      局協調，但我沒有那個能力，我有身心障礙…，我明天先
      去繳3、4千元，其他的部分我再去跟都發處長協調，他之
      前有答應我可以每月繳2、3千元…，我可以每月繳二、三
      千元等語，堪認迄至111 年3 月17日，受刑人仍未按緩刑
      條件履行給付。雖受刑人嗣後於111年3月21日傳真記載時
      間「108年9月18日」、內容重點「…有意願繳回溢領，…希
      望都發局同意每個月讓我繳2500元至3000元」之文件1份
      、身分證正反面影本1份、郵政跨行匯款申請書1份（111
      年3月18日匯款1000元至高雄市政府都市發展局住宅租金
      補貼帳戶）等資料至本院，然本院審酌⑴依受刑人上開傳
      真資料，受刑人並未履行其所述「可先繳3、4千元」之承
      諾，況如依其所述「可以每月繳二、三千元」之履行計畫
      ，顯然無法於緩刑期滿（即112 年8 月10日）前給付10萬
      4,465 元完畢；⑵受刑人聲請表示欲每月返還2,000元，惟
      與自建自購住宅貸款利息及租金補貼辦法不符，高雄市政
      府不予同意等情，亦有高雄市政府111 年3 月23日高市府
      都發住字第11131195100號函、送達證書、本院辦理刑事
      案件電話紀錄查詢表各1份附卷可稽；⑶受刑人上開宣告緩
      刑之判決，係以受刑人未曾因故意犯罪受有期徒刑以上刑
      之宣告（雖曾於100 年間詐欺案件，經本院判處應執行有
      期徒刑4 月確定，緩刑2 年，業已緩刑期滿，該緩刑之宣
      告未經撤銷，依刑法第76條之規定，前開刑之宣告失其效
      力），且須履行所附條件為由，而予宣告緩刑3 年，惟自
      上開判決確定之日（109 年8 月11日）起迄今已逾1 年有
      餘，受刑人已有充足時間，可供其工作或籌款以履行該緩
      刑宣告所附條件，卻未履行向高市都發局支付緩刑宣告所
      附條件之任何金額，經高雄地檢署通知仍未履行，於本院
      訊問時所稱之履行計畫，亦顯無法於緩刑期滿前將10萬4,
      465 元支付高市都發局完畢，顯然欠缺履行前揭緩刑宣告
      所附條件之主觀意願，且其違反上開判決所定負擔之情節
      顯屬重大，足認受刑人確未能藉由緩刑宣告以達成自我警
      惕之效果。從而，原宣告之緩刑顯難收其預期效果，自有
      執行刑罰之必要，本件聲請核與刑法第75條之1第1 項第4
       款之規定相符，聲請人聲請撤銷受刑人緩刑之宣告，核
      無不合，自應予准許，爰依刑事訴訟法第476 條規定，裁
      定如主文。
四、依刑事訴訟法第476 條、刑法第75條之1 第1 項第4 款，裁
    定如主文。
中　　華　　民　　國　　111 　年　　4 　　月　　14　　日
                  刑事第六庭    法　官  李爭春
以上正本證明與原本無異。
如不服本裁定，應於收受送達後5 日內向本院提出抗告狀。
中　　華　　民　　國　　111 　年　　4 　　月　　14　　日
　　　　　　　　　　　　　　　　書記官  李宗諺